【裁判字號】    98,審事聲,142
【裁判日期】    981231
【裁判案由】    確定訴訟費用額
【裁判全文】
臺灣臺北地方法院民事裁定           98年度審事聲字第142號
異  議  人  乙○○
相  對  人  甲○○
            丙○○
上列當事人間確定訴訟費用額事件，異議人對於民國98年9月17
日本院98年度審司聲字第1212號裁定聲明異議，本院裁定如下：
    主  文
異議駁回。
    理  由
一、按當事人對於司法事務官處理事件所為之終局處分，得於處
    分送達後10日之不變期間內，以書狀向司法事務官提出異議
    ；司法事務官認前項異議有理由時，應另為適當之處分；認
    異議為無理由者，應送請法院裁定之；法院認第1 項之異議
    為有理由時，應為適當之裁定；認異議為無理由者，應以裁
    定駁回之，民事訴訟法第240 條之4 第1 項前段、第2 項及
    第3 項定有明文。次按法院未於訴訟費用之裁判確定其費用
    額者，第一審受訴法院於該裁判有執行力後，應依聲請以裁
    定確定之；依前開規定確定之訴訟費用額，應於裁定送達之
    翌日起，加給按法定利率計算之利息，民事訴訟法第91條第
    1 項、第3 項分別定有明文。而所謂訴訟費用，包括裁判費
    、本法第77條之23至第77條之25所定之費用，包括訴訟文書
    之影印費、攝影費、抄錄費、翻譯費、證人及鑑定人日旅費
    、及其他進行訴訟之必要費用。又按各當事人一部勝訴、一
    部敗訴者，其訴訟費用，由法院酌量情形，命兩造以比例分
    擔或命一造負擔，或命兩造各自負擔其支出之訴訟費用。原
    告撤回其訴者，訴訟費用由原告負擔。其於第一審言詞辯論
    終結前撤回者，得於撤回後三個月內聲請退還該審級所繳裁
    判費三分之二。同法第79條、第83條第1 項亦有規定
二、本件異議意旨略以：此案係經由當時審理之法官出面勸導和
    解，相對人未曾到庭道歉且無悔意，異議人念及與相對人親
    戚一場，始同意和解。又審理之法官曾經在和解過程中告知
    異議人，可以判決書及確定證明書至國稅局清查相對人之動
    產與不動產，且所支出之費用可向法院聲請強制執行時一併
    請求，異議人向國稅局申請調查相對人所得資料而支出費用
    新台幣（下同）1,500 元，就此聲請本院確定訴訟費用額時
    ，竟遭駁回，為此聲明異議云云。
三、經查，異議人與相對人甲○○、丙○○於民國96年9月7日下
    午1時15分許，在異議人位於台北縣新店市○○路44巷9號住
    處，因就異議人之祖父游程輝照顧問題產生爭執，相對人甲
    ○○、丙○○共同徒手毆打異議人，致異議人受有傷害，上
    開傷害事件經本院刑事庭以97年度易字第707 號審理在案，
    異議人並於上開刑事案件審理中提起附帶民事訴訟，嗣相對
    人甲○○、丙○○經本院刑事庭判處罰金各3,000 元，並以
    本院97年度附民字第106 號裁定移送前來民事庭，案經本院
    民事庭以97年度訴字第4365號民事判決命相對人甲○○、丙
    ○○給付異議人8,000 元等情，經本院依職權查閱上開卷證
    核閱屬實，足徵本院97年度訴第4365號事件係屬刑事附帶民
    事訴訟事件，依刑事訴訟法第504 條第2 項規定免徵第一審
    之裁判費；本院司法事務官認第一審免納裁判費，異議人聲
    請所列8,000 元部分，係第一審判決相對人給付之金額，並
    非訴訟費用，於法並無不合。次查，異議人所列聲請金額9,
    750 元部分，係異議人不服本院97年度訴字第4365號民事判
    決而提起第二審上訴，嗣後又撤回上訴而告確定，依民事訴
    訟法第83條第2 項準用同條第1 項規定，第二審上訴費用自
    應由上訴人即異議人負擔，無從請求相對人甲○○、丙○○
    負擔此項上訴費用。另查，關於異議人向國稅局申請調查相
    對人甲○○、丙○○所得資料而支出費用1,500 元部分，依
    首揭規定與說明，尚難謂屬訴訟費用，異議人自不得就此請
    求確定訴訟費用，本院司法事務官駁回異議人所列9,750 元
    及1,500 元部分之聲請，經核並無違誤。從而，異議人指摘
    原裁定不當，聲明廢棄，為無理由，應予駁回。
四、爰依民事訴訟法第240條之4第3項後段，裁定如主文。
中    華    民    國    98    年    12    月    31    日
                  民事第六庭法  官  蔡和憲
以上正本係照原本作成。
如不服本裁定，應於送達後10日內向本院提出抗告狀，並繳納抗
告費新臺幣1,000元。
中    華    民    國    98    年    12    月    31    日
                            書記官  陳莉庭

司法院資訊處製作；財團法人民間司法改革基金會備份。
